【裁判字號】    97,易,285
【裁判日期】    970430
【裁判案由】    竊盜
【裁判全文】
臺灣雲林地方法院刑事判決               97年度易字第285號
公  訴  人  臺灣雲林地方法院檢察署檢察官
被      告  丙○○
                    國民
上列被告因竊盜案件，經檢察官提起公訴（97年度偵字第759號
），於本院準備程序進行中，被告就被訴事實為有罪之陳述，經
合議庭裁定由法官一人獨任進行簡式審判程序，判決如下：
    主  文
丙○○竊盜，累犯，處有期徒刑肆月；又攜帶兇器竊盜，累犯，
處有期徒刑柒月。應執行有期徒刑玖月。
    犯罪事實及證據名稱
一、犯罪事實：
    丙○○前因竊盜、毒品案件，經本院分別於民國95年01月12
    日、95年05月14日，以94年度六簡字第532 號、95年度訴字
    第115 號判決判處有期徒刑6 月（如易科罰金，以銀元300
    元折算1 日）、8 月確定，並於96年04月14日假釋出監，於
    96年05月05日縮刑期滿，未經撤銷假釋，視為執行完畢。仍
    不知悔改，復分別基於意圖為自己不法之所有，為下列行為
    ：
(一)、於97年02月12日凌晨02時30分許，進入雲林縣北港鎮府番里
    6 號福德宮廟內，徒手竊取銅製香爐3 個、銅製貢末爐3 個
    、銅製敬茶檯3 座、銅製茶杯7 個、磁製茶杯3 個、銅製燭
    檯6 個等物，價值共約新臺幣（下同）10,000元，得手後據
    為己有，放置於其所駕駛車號B9-4512 號自用小貨車上，旋
    即駕車逃離現場。
(二)、又於同日凌晨03時許，進入雲林縣元長鄉頂寮村潭墘萬善公
    廟內，拾起放置於桌上，客觀上足以對人身安全產生危害之
    剪刀1 支，剪斷銅製燈檯電線，竊取銅製燈檯4 個，並徒手
    竊取銅製香爐3 個、銅製貢末爐1 個等物，價值約20,000元
    ，得手後據為己有，放置於所駕駛自用小貨車上，旋即駕車
    逃逸。嗣於同日凌晨03時50分許，在雲林縣元長鄉頂寮村潭
    墘萬善公廟前公路上，因形跡可疑，為警查獲，並扣得剪刀
    1 支。
二、程序部分：
    本件被告丙○○所犯為死刑、無期徒刑、最輕本刑為3 年以
    上有期徒刑以外之罪，被告於準備程序中均就被訴事實為有
    罪之陳述，經法官告知簡式審判程序之旨，並聽取公訴人、
    被告之意見後，合議庭認為適宜，依刑事訴訟法第273 條之
    1 第1 項規定，裁定進行簡式審判程序。又刑事訴訟法第15
    9 條第1 項規定：被告以外之人於審判外之言詞或書面陳述
    ，除法律有規定者外，不得作為證據。惟同條第2 項例外規
    定：法院以簡式審判程序，不適用之。故本件不適用傳聞排
    除法則有關限制證據能力之相關規定。並得依同法第310 條
    之2 之準用同法第454 條之規定製作略式判決書，僅需記載
    犯罪事實、證據名稱及應適用之法條，並得以簡略方式為之
    。
三、證據名稱：
(一)、證人乙○○、甲○○之警詢筆錄。
(二)、贓物認領保管單2紙。
(三)、扣押物品目錄表。
(四)、照片6張。
(五)、被告之警詢、偵訊筆錄，及於本院審理時之自白。
(六)、被告自白與上述積極證據相符，顯屬真實。本件事證明確，
    被告之竊盜犯行堪以認定。
四、論罪科刑之理由：
(一)、按刑法第321 條第1 項第3 款之攜帶兇器竊盜罪，其所稱「
    兇器」，其種類並無限制，凡客觀上足對人之生命、身體、
    安全構成威脅，具有危險性之兇器均屬之，且祇須行竊時攜
    帶此種具有危險性之兇器為已足，並不以攜帶之初有行兇之
    意圖為必要（最高法院79年臺上字第5253號判例要旨參照）
    。查被告為本件犯罪事實(二)之竊盜犯行時，所持現場拾獲之
    剪刀1 支，為金屬製品，質地堅硬，前端切口可剪斷器物，
    是被告為本件犯罪事實(二)之竊盜行為所使用之工具，客觀上
    足對人之生命、身體、安全造成危險，為可供兇器使用之物
    。
(二)、核被告於犯罪事實(一)所為，係犯刑法第320 條第1 項竊盜罪
    ，於犯罪事實(二)所為，係犯刑法第321 條第1 項第3 款攜帶
    兇器竊盜罪。
(三)、被告於本院審理時供稱：「（去福德宮偷的時候，是否有打
    算至萬善公廟偷，或是福德宮偷完之後，才想要再到萬善公
    廟偷？）福德宮偷完之後，本來想回家，之後經過萬善公廟
    ，才想說進去裡面看看有沒有東西。」可見被告犯上開二罪
    ，係基於各別犯意，應予分論併罰。公訴人雖認被告上開竊
    盜行為，屬接續犯云云，然按接續犯乃指行為人主觀上基於
    單一之犯意，著手實行單一行為，而該行為係在密切接近之
    時、地，分數個舉動以接續或反覆施行之行為，依一般社會
    通念，難以強行分開，在刑法評價上，該接續施行之數個舉
    動，可認為包括一罪而言（最高法院96年臺上字第7052 號
    判決意旨參照）。而本件被告所為上開2 次竊盜行為，地點
    不同，行為時間相距約30分鐘，於地點、時間上並非密切接
    近，且2 次竊盜行為於社會通念上，亦可明確區分，並非難
    以強行分開之2 個舉動，要難認屬接續犯，故公訴人認被告
    所為屬接續犯云云，於法律評價尚有未洽，應附予敘明。
(四)、被告前因竊盜、毒品案件，經本院分別於95年01月12日、95
    年05月14日，以94年度六簡字第532 號、95年度訴字第115
    號判決判處有期徒刑6 月（如易科罰金，以銀元300 元折算
    1 日）、8 月確定，並於96年04月14 日 假釋出監，於96年
    05月05日縮刑期滿，未經撤銷假釋，視為執行完畢，有臺灣
    高等法院被告前案紀錄表在卷可稽，被告於有期徒刑執行完
    畢後，5 年內再故意犯本件有期徒刑以上之罪，應依刑法第
    47條第1 項規定，論以累犯，並加重其刑。
(五)、本院審酌，被告前有麻醉藥品管理條例、肅清煙毒條例、竊
    盜、毒品等犯罪前科，素行不佳，被告一再竊取他人財物，
    顯見對於他人財產權缺乏尊重，品行亦有不端，前後2 次所
    竊取銅製香爐等物共計約30,000元，價值不低，犯罪所生危
    害不輕。惟被告於警詢、偵查及本院審理時一再坦承犯行，
    犯後態度良好，所竊取物品，經警查獲後，已交由證人乙○
    ○、甲○○領回，福德宮及萬善公廟實際所受損害非大，與
    乙○○及甲○○達成和解，乙○○並表示願意原諒被告，有
    卷附悔過書、和解書在卷可參，並經本院撥打電話與乙○○
    、甲○○聯繫確認上情，記明筆錄附卷可佐，被告犯後已知
    悔悟，暨被告為高中畢業，教育程度不低，從事販賣餅乾、
    糖果，每月收入約20,000元，有正當工作及固定收入，未婚
    ，亦無子女等一切情狀，分別量處如主文所示之刑。
(六)、扣案剪刀1 支，雖係供被告犯本件犯罪事實(二)之竊盜罪所用
    之物，但係放置在萬善公廟現場之物，業據被告供述在卷，
    並非被告所有，爰不予宣告沒收，附此敘明。
五、應適用之法律：
(一)、刑事訴訟法第273 條之1 第1 項、第299 條第1 項前段、第
    310條之2、第454條。
(二)、刑法第320 條第1 項、第321 條第1 項第3 款、第47條第1
    項、第51條第5 款，刑法施行法第1條之1。
本案經檢察官江柏青到庭執行職務。
中    華    民    國    97    年    4     月    30    日
                  刑事第六庭    法  官  李秋瑩
以上正本證明與原本無異。
如不服本判決，應於判決送達後10日內向本院提出上訴狀（須附
繕本）。
                                書記官  邱明通
中    華    民    國    97    年    4     月    30    日
附錄本案論罪科刑法條全文：
中華民國刑法第320條
意圖為自己或第三人不法之所有，而竊取他人之動產者，為竊盜
罪，處5 年以下有期徒刑、拘役或5 百元以下罰金。
意圖為自己或第三人不法之利益，而竊佔他人之不動產者，依前
項之規定處斷。
前二項之未遂犯罰之。
中華民國刑法第321條
犯竊盜罪而有左列情形之一者，處 6 月以上、 5 年以下有期徒
刑：
一  於夜間侵入住宅或有人居住之建築物、船艦或隱匿其內而犯
    之者。
二  毀越門扇、牆垣或其他安全設備而犯之者。
三  攜帶兇器而犯之者。
四  結夥三人以上而犯之者。
五  乘火災、水災或其他災害之際而犯之者。
六  在車站或埠頭而犯之者。
前項之未遂犯罰之。


司法院資訊處製作；財團法人民間司法改革基金會備份。
